臺灣高等法院臺中分院刑事判決　　　　　　　　　九十三年度上訴字第一六五七號
　　上　訴　人　臺灣彰化地方法院檢察署檢察官
　　被　　　告　乙○○
右上訴人因被告毒品危害防制條例案件，不服臺灣彰化地方法院九十三年度訴字第八
○四號，中華民國九十三年八月三十一日第一審判決（起訴案號：臺灣彰化地方法院
檢察署九十三年度毒偵字第一一四九號），提起上訴，及移
毒偵字第三二六八、三五二○號），本院判決如左：
    主      文
原判決撤銷。
乙○○連續施用第一級毒品，處有期徒刑捌月，扣案之海洛因壹包（淨重零點貳公
克）沒收銷燬；又連續施用第二級毒品，處有期徒刑陸月，扣案之安非他命貳包（毛
重約壹點公克）沒收銷燬，空塑膠袋貳只沒收。應執行有期徒刑壹年，扣案之海洛
因壹包（淨重零點貳公克）、安非他命貳包（毛重約壹點公克）均沒收銷燬，空
塑膠袋貳只沒收。
    事      實
一、乙○○前於民國八十九年間，因施用毒品案件，經裁定送觀察、勒戒，於八十九
    年二月十日執行後，認無繼續施用毒品傾向，而由臺灣彰化地方法院檢察署檢察
    官於八十九年二月十日，以八十九年度偵緝字第二八號為不起訴處分確定。詎其
    仍未戒除毒癮，復基於施用第一級毒品海洛因之概括犯意，先於九十三年四月一
    日前三日內之某時，在彰化縣田中鎮○○里○○路○段四六○巷二二六號住處，
    以將第一級毒品海洛因摻入香煙內，點火吸食之方式，施用第一級毒品海洛因一
    次，復於九十三年四月十五日晚上，在同一地點，以相同方法，施用海洛因一次
    。另基於施用第二級毒品安非他命之概括犯意，先後於九十三年四月一日前三日
    內之某時，及同年月十六日上午清晨，同在前揭住處，以將第二級毒品安非他命
    置於玻璃管內，外以火燒烤產生煙霧，再加以吸食之方式，施用第二級毒品安非
    他命各一次。嗣先於九十三年四月一日上午十一時三十分許，經警在其前開住處
    查獲，並扣得第二級毒品安非他命一包（毛重約○、九公克）及其所有之裝過安
    非他命空塑膠袋二只；又於同年月十六日十五時四十分許，為警持搜索票在其上
    開住處查獲，並扣得第一級毒品海洛因一包（淨重○、二四公克）及第二級毒品
    安非他命一包（毛重約○、五公克）。
二、案經彰化縣警察局田中分局先後報請臺灣彰化地方法院檢察署檢察官偵查起訴，
    及移送併案審理。
    理      由
一、右揭犯罪事實，業據被告乙○○於本院審理時坦承不諱，且被告於九十三年四月
    一日及十六日為警查獲後，經警採集其尿液送驗結果，確呈嗎啡及安非他命陽性
    反應，此有中山醫學大學附設醫院藥物濫用檢測中心及詮昕科技股份有限公司濫
    用藥物尿液檢驗報告書各一件附卷可稽；又被告於九十三年四月十六日為警查獲
    扣案之白色粉末及白色結晶物各一包，經檢驗結果，分別為海洛因及安非他命無
    訛，亦有法務部調查局鑑定通知書及彰化縣警察局田中分局毒品初步檢驗報告單
    各一件在卷可參。此外，並有該海洛因一包（淨重○、二四公克）及安非他命二
    包（毛重各約○、五及○、九公克），暨裝過安非他命之空塑膠袋二只扣案可資
    佐證，足徵被告自白與事實相符，堪以採信。再被告前因施用毒品案件，經裁定
    送觀察、勒戒，於八十九年二月十日執行後，認無繼續施用毒品傾向，並由臺灣
    彰化地方法院檢察署檢察官於八十九年二月十日，以八十九年度偵緝字第二八號
    為不起訴處分確定乙情，亦有臺灣高等法院被告全國前案紀錄表在卷可按。被告
    於觀察、勒戒執行完畢釋放後，五年內再犯毒品危害防制條例第十條第一項、第
    二項之罪，本件事證明確，被告右揭犯行洵堪認定，應依法論科。
二、核被告所為，係犯毒品危害防制條例第十條第一項、第二項之施用第一級、第二
    級毒品罪。其於施用第一、二級毒品前持有第一、二級毒品之低度行為，應為施
    用之高度行為所吸收，不另論罪。又被告先後各施用第一、二級毒品二次，時間
    緊接，方法相同，並分別觸犯同一罪名，顯係基於概括犯意為之，應各依連續犯
    規定，論以一罪，並均加重其刑。其於九十三年四月一日為警查獲之施用第一、
    二級毒品犯行，雖未據起訴，然因該部分與已起訴且經認定有罪部分，有連續犯
    裁判上一罪之關係，為起訴效力所及，本院自得併予審究。被告所犯上開二罪，
    犯意各別，行為互殊，應予分論併罰。原審法院認被告罪證明確，而予論科，固
    屬有據；然原判決未及審究前述併案之九十三年四月一日所查獲犯行，尚有未洽
    ，檢察官上訴意旨執此指摘原判決不當，即有理由，應由本院將原判決撤銷改判
    。爰審酌被告前有違反麻醉藥品管理條例之前科紀錄，仍未能知所收斂而遠離毒
    害，戒毒意志尚非堅定，及其犯罪之動機、目的、手段、所生危害，暨犯後坦承
    犯行、態度尚稱良好等一切情狀，各量處如主文第二項所示之刑，並依法定其應
    執行刑，以示懲儆。至扣案之第一級毒品海洛因一包（淨重○、二四公克）及安
    非他命二包（毛重約一、四公克），均係查獲之毒品，應依毒品危害防制條例第
    十八條第一項前段之規定宣告沒收並銷燬之。另裝過安非他命之空塑膠袋二只，
    係被告所有，並為供施用第二級毒品犯罪所用之物，業經被告於警訊供述無訛，
    應依刑法第三十八條第一項第二款規定，諭知沒收。
據上論斷，應依刑事訴訟法第三百六十九條第一項前段、第三百六十四條、第二百九
十九條第一項前段，毒品危害防制條例第十條第一項、第二項、第十八條第一項前段
，刑法第十一條前段、第五十六條、第五十一條第五款、第三十八條第一項第二款，
判決如主文。
本案經檢察官甲○○到庭執行職務。
中      華      民      國      九十三     年    十二     月    十六    日
                                臺灣高等法院臺中分院刑事第六庭
                                      審判長法  官  李  文  雄
                                            法  官  陳嘉  雄
                                            法  官  邱  顯  祥
右正本證明與原本無異。
施用第一級毒品部分得上訴。
施用第二級毒品部分不得上訴。
如不服本判決應於收受送達後十日內向本院提出上訴書狀，其未敘述上訴之理由者並
得於提起上訴後十日內向本院補提理由書（均須按他造當事人之人數附繕本）。
                                            書記官  陳  桂  芬
中      華      民      國      九十三     年    十二     月    十七    日
毒品危害防制條例第十條：
施用第一級毒品者，處六月以上五年以下有期徒刑。
施用第二級毒品者，處三年以下有期徒刑。
                                                                        Ｒ
